臺灣臺北地方法院刑事裁定　
110年度聲字第1990號
聲  請  人  臺灣臺北地方檢察署檢察官
受  刑  人  陳梅娟



上列聲請人因受刑人數罪併罰有二裁判以上，聲請定應執行刑並
諭知易科罰金折算標準（110年度執聲字第1676號、110年度執字
第4920號），本院裁定如下：
    主  文
陳梅娟所犯如附表所示之罪刑，應執行有期徒刑壹年參月，如易
科罰金，以新臺幣壹仟元折算壹日。
    理  由
一、聲請意旨略以：受刑人陳梅娟因毒品危害防制條例等案件，
    先後經判決確定如附表所示，應依刑法第53條及第51條第5
    款，定其應執行之刑，爰依刑事訴訟法第477條第1項聲請裁
    定等語。
二、按裁判確定前犯數罪者，併合處罰之。數罪併罰，有二裁判
    以上者，依刑法第51條之規定，定其應執行之刑；數罪併罰
    ，分別宣告其罪之刑，宣告多數有期徒刑者，於各刑中之最
    長期以上，各刑合併之刑期以下，定其刑期，但不得逾30年
    ；又依刑法第53條應依同法第51條第5款至第7款之規定，定
    其應執行之刑者，由該案犯罪事實最後判決之法院之檢察官
    ，聲請該法院裁定之，刑法第50條第1項前段、第51條第5款
    、第53條及刑事訴訟法第477條第1項分別定有明文。又一裁
    判宣告數罪之刑，雖曾經定其執行刑，但如再與其他裁判宣
    告之刑定其執行刑時，前定之執行刑當然失效，仍應以其各
    罪宣告之刑為基礎，定其執行刑，且上開更定之應執行刑，
    不應比前定之應執行刑加計其他裁判所處刑期後為重，否則
    即與法律秩序理念及法律目的之內部界限有違，難認適法，
    最高法院93年度台非字第192號判決意旨可資參照。
三、經查：
　㈠本案受刑人陳梅娟因施用第二級毒品等案件，先後經本院判
    處如附表所示之罪刑，並均確定在案，有各該判決書及臺灣
    高等法院被告前案紀錄表各1份在卷可稽。本院審核受刑人
    所犯如附表所示之罪，均係於附表編號1所示判決確定日期
    前為之，本院為犯罪事實最後判決之法院，核與上述規定並
    無不合，認檢察官聲請為正當，程序上應予准許。
　㈡本院爰依上述法條規定，本於罪責相當之要求，審酌受刑人
    所犯如附表所示各罪均為施用第二級毒品罪，其犯罪類型、
    態樣、侵害法益、犯罪時間及行為動機等情大致相同，均具
    相當之責任非難性，兼衡受刑人違反之嚴重性及所犯數罪整
    體非難評價，綜合斟酌受刑人犯罪行為之不法與罪責程度，
    及對其施以矯正之必要性，及定應執行刑之外部性界限及內
    部性界限各節，就其所犯如附表所示各罪，並定其應執行之
    有期徒刑如主文所示，並諭知易科罰金之折算標準。
　㈢另因本案僅聲請就附表所示之罪定其應執行之刑，均屬得易
    科罰金之類型，牽涉案件情節單純，可資減讓之刑期幅度有
    限，且受刑人經本院於110年11月5日發布通緝在案，有臺灣
    高等法院被告前案紀錄表在卷可佐，難期其經通知後有陳述
    意見之可能，為免耗費有限之司法資源，故本院認顯無必要
    予受刑人以言詞、書面或其他適當方式陳述意見，附此敘明
    。
四、依刑事訴訟法第477條第1項，刑法第53條、第51條第5款、
    第41條第1項前段、第8項，裁定如主文。
中　　華　　民　　國　　110 　年　　11　　月　　25　　日
　　　　　　　　　刑事第二庭    法　官  洪甯雅
以上正本證明與原本無異。
如不服本裁定，應於送達後5日內，向本院提出抗告狀。
　　　　　　　　　　　　　　　　書記官　胡嘉玲
中　　華　　民　　國　　110 　年　　11　　月　　25　　日

◎附表：
編號 罪名 宣告刑 犯罪日期 （民國） 偵查機關及案號 最後事實審  確定判決  是否為得易科罰金之案件 備註      法院案號 判決日期 法院案號 確定日期   1 施用第二級毒品罪 有期徒刑3月 109年6月7日上午10時許 臺灣臺北地方檢察署109年度毒偵字第2224號 臺灣臺北地方法院109年度審易字第2615、2688號 110年1月6日 臺灣臺北地方法院109年度審易字第2615、2688號 110年4月13日 是 1.編號1、2經本院以109年度審易字第2615號判處應執行刑有期徒刑4月。 2.編號1至6經本院以110年度聲字第1797號裁定定應執行刑有期徒刑1年。 2 施用第二級毒品罪 有期徒刑3月 109年9月20日下午某時許 臺灣臺北地方檢察署109年度毒偵字第3101號     是  3 施用第二級毒品罪 有期徒刑3月 109年10月2日上午10時採尿前96小時內某時 臺灣臺北地方檢察署110年度毒偵緝字第27號 臺灣臺北地方法院110年度審簡字第785號 110年5月14日 臺灣臺北地方法院110年度審簡字第785號 110年6月22日 是  4 施用第二級毒品罪 有期徒刑3月 109年8月19日下午2時15分為警採尿前回溯72小時內某時 臺灣臺北地方檢察署109年度毒偵字第3114號 臺灣臺北地方法院110年度審簡字第849號 110年7月20日 臺灣臺北地方法院110年度審簡字第849號 110年9月1日 是  5 施用第二級毒品罪 有期徒刑3月 109年10月24日上午0時30分許 臺灣臺北地方檢察署109年度毒偵字第3543號 臺灣臺北地方法院110年度審簡字第848號 110年7月20日 臺灣臺北地方法院110年度審簡字第848號 110年9月1日 是  6 施用第二級毒品罪 有期徒刑3月 109年12月11日下午4時許 臺灣臺北地方檢察署110年度毒偵字第127號 臺灣臺北地方法院110年度審簡字第861號 110年7月23日 臺灣臺北地方法院110年度審簡字第861號 110年9月8日 是  7 施用第二級毒品罪 有期徒刑3月 110年1月5日下午2時15分為警採尿前回溯96小時內某時 臺灣臺北地方檢察署110年度毒偵字第1180、1801號 臺灣臺北地方法院110年度審簡字第1170號 110年8月24日 臺灣臺北地方法院110年度審簡字第1170號 110年10月23日 是 1.編號7、8經本院以110年度審簡字第1170號判處應執行刑有期徒刑4月。 8 施用第二級毒品罪 有期徒刑3月 110年3月12日晚間6時許      是